【裁判字號】    98,交簡上,170
【裁判日期】    980709
【裁判案由】    公共危險
【裁判全文】
臺灣桃園地方法院刑事判決           98年度交簡上字第170號
上  訴  人  甲○○
即  被  告
上列上訴人因公共危險案件，不服本院刑事庭於民國98年4 月30
日所為98年度壢交簡字第1238號第一審刑事簡易判決（聲請簡易
判決處刑案號：臺灣桃園地方法院檢察署98年度速偵字第2644號
），提起上訴，本院管轄之第二審合議庭判決如下：
    主  文
上訴駁回。
甲○○緩刑貳年，並應於判決確定之日起個月內向公庫支付新
臺幣伍仟元。
    事  實
一、甲○○明知飲用酒類致無法安全駕駛之程度後，即不得駕駛
    動力交通工具行駛於道路上，而於民國98年4 月13日晚上6
    時許，在其位於桃園縣中壢市○○○路○ 段176 巷76號住處
    飲用啤酒後，已達不能安全駕駛動力交通工具之程度，竟仍
    於同日晚上8 時30分許，自住處騎乘車牌號碼IMJ ─113 號
    重型機車至桃園縣中壢市某處購物。嗣於同日晚上9 時許，
    在桃園縣中壢市○○路與元化路口為警攔查，進而對之實施
    酒測，測得其呼氣所含酒精濃度仍高達每公升0.61毫克。
二、案經桃園縣政府警察局中壢分局報告臺灣桃園地方法院檢察
    署檢察官偵查後聲請以簡易判決處刑。
    理  由
一、卷附之酒精濃度測試單、桃園縣政府警察局舉發違反道路交
    通管理事件通知單、汽車駕駛人酒後生理協調平衡檢測紀錄
    卡、刑法第一百八十五條之三案件觀察紀錄表各1 件，核屬
    書證性質，且查無事證足認有違背法定程式或經偽造、變造
    所取得之情事，況公訴人及被告對此部分之證據能力亦不爭
    執，是堪認均有證據能力，附此敘明。
二、上訴意旨略以：伊現年64歲，自己1 人居住，無依無靠，且
    為低收入戶，實無力負擔原審判決易科罰金之金額，原審量
    刑過重，請求從輕量刑等語。
三、經查，上揭事實，業據被告甲○○於本院審理時坦承不諱，
    並有酒精濃度測試單、桃園縣政府警察局舉發違反道路交通
    管理事件通知單、汽車駕駛人酒後生理協調平衡檢測紀錄卡
    、刑法第一百八十五條之三案件觀察紀錄表各1 件在卷可稽
    ，是認被告上開任意性自白，核與事實相符，堪以採信。
四、又按酒精對中樞神經系統具有麻醉作用，對人體之影響多與
    血液中所含酒精濃度成正比，依國外交通肇事統計結果，駕
    駛人飲酒後呼氣所含酒精濃度達每公升0.55毫克時，其肇事
    率為一般正常人之10倍，認已達不能安全駕車之標準乙節，
    另為法務部88 年5月18日（88）法檢字第001669號函敘明甚
    詳。是被告構成刑法第185 條之3 之不能安全駕駛動力交通
    工具而駕駛罪，堪以認定。本院審理結果，認為原審適用刑
    法第185 條之3 、刑法第41條第1 項前段，刑法施行法第1
    條之1 第1 項，量處被告拘役30日，並諭知易科罰金之折算
    標準，核其認事用法均無不合，量刑亦屬妥適，應予維持。
    從而，被告以原審量刑過重為由，提起上訴，為無理由，應
    予駁回。
五、惟查，被告前未曾因故意犯罪受有期徒刑以上刑之宣告，且
    年紀非輕、未婚，並為桃園縣政府列冊之低收入戶，有臺灣
    高等法院被告全國前案紀錄表、全戶戶籍資料查詢、中壢市
    公所通知單在卷可稽，其因一時失慮致罹刑章，於本院審理
    時亦深表悔意，本院認被告經此偵審程式，應知警惕而無再
    犯之虞，宣告之刑以暫不執行為適當，爰併予宣告緩刑2 年
    。又為使被告深切記取教訓，及為強化其法治之觀念，使其
    於緩刑期內能深知警惕，避免其再度犯罪，爰併依刑法第74
    條第2 項第4 款之規定，命被告應於判決確定之日起3 個月
    內向公庫支付新臺幣5,000 元。若被告不履行此一負擔，且
    情節重大足認原宣告之緩刑難收其預期效果，而有執行刑罰
    之必要者，依現行刑法第75條之1 第1 項第4 款之規定，得
    撤銷其緩刑宣告，併此敘明。
據上論斷，應依刑事訴訟法第455條之1第1項、第3項、第368 條
，刑法第74條第1 項第1 款、第2 項第4 款，判決如主文。
本案經檢察官顏世翠到庭執行職務。
中    華    民    國    98    年    7    月      9    日
                        交通法庭審判長法  官  魏  于  傑
                                      法  官  李  文  娟
                                      法  官  羅  國  鴻
以上正本證明與原本無異。
不得上訴。
                                      書記官  戴  育  萍
中    華    民    國    98    年    7     月    13    日
【論罪科刑法條】
中華民國刑法第185條之3
服用毒品、麻醉藥品、酒類或其他相類之物，不能安全駕駛動力
交通工具而駕駛者，處1 年以下有期徒刑、拘役或科或併科15萬
元以下罰金。


司法院資訊處製作；財團法人民間司法改革基金會備份。
